【裁判字號】    99,簡上,94
【裁判日期】    990818
【裁判案由】    傷害
【裁判全文】
臺灣高雄地方法院刑事判決              99年度簡上字第94號
上  訴  人  臺灣高雄地方法院檢察署檢察官
上  訴  人
即  被  告  甲○○
上列上訴人因被告傷害案件，不服本院98年度審簡字第6246號中
華民國99年1 月14日第一審簡易判決（聲請簡易判決處刑書案號
：98年度偵字第29582 號），提起上訴，本院管轄之第二審合議
庭判決如下：
    主  文
上訴均駁回。
甲○○緩刑貳年。
    事實及理由
一、本案經本院審理結果，認第一審判決對被告甲○○論以刑法
    第277 條第1 項之傷害罪，量處被告拘役40日及諭知如易科
    罰金之折算標準，其認事用法及量刑均無不當，應予維持。
    並引用第一審判決書記載之事實、證據及理由（如附件）。
    並補充被告提出之錄影光碟勘驗筆錄、告訴人於提出告訴時
    及本院審理時所提出之錄影光碟勘驗筆錄、重安醫院99年4
    月9 日重字第99016 號函、義大醫療財團法人義大醫院（下
    稱義大醫院）99年4 月27日義大醫院字第09900077號函及附
    件告訴人病歷、義大醫院99年7 月6 日義大醫院字第990072
    6 號函為證據。
二、上訴人即被告上訴後坦認犯行，僅求緩刑之宣告（本院卷第
    57頁反面），查第一審判決認事用法及量刑均無不當，已如
    前述，被告上訴未具理由，應予駁回。
三、檢察官循告訴人請求上訴意旨以：被告並無悔意，又另對告
    訴人提出誣告告訴，原審量刑顯屬過輕為由，請求將原判決
    撤銷，另為適當之判決。又告訴人於本院另稱：被告於本件
    傷害行為時，因遭被告推而坐倒在地，造成其子宮出血，但
    不是腹部直接撞及到物品所致等語（本院卷第62頁）。查：
  (一)義大醫院上開99年4 月27日函文固覆稱：「病患乙○○○女
    士因陰道異常出血，於98年8 月12日接受子宮內膜刮除術後
    ，確診為罹患子宮惡性腫瘤。子宮惡性腫瘤非因病患撞到物
    品所致，但可能因病患跌倒時臀部直撞坐在地面上，導致子
    宮內之腫瘤出血。」等語（本院卷第73頁），惟本院勘驗被
    告提出之錄影光碟、告訴人於提出告訴時、本院審理提出之
    錄影光碟及本院99年度易字第658 號案件中本件被告甲○○
    （於該案甲○○為告訴人）提出之錄影光碟，雖被告與告訴
    人有推擠之身體接觸，但並無告訴人所指稱之「遭被告推而
    致臀部著地」之情，有勘驗筆錄在卷可查（本院卷第94頁反
    面、108 頁反面、135 頁正反面）；況重安醫院上開函文亦
    稱「乙○○○女士於98年7 月25日至本院驗傷時，除本院所
    開立之重字第97018 號驗傷診斷書上所記錄之傷勢外並無其
    他外傷，且於驗傷當時並無告知腹遭到撞擊，故本院並無針
    對葉女士當時腹部、胸部、背部及臀部驗傷。」等語（本院
    卷第71頁），又義大醫院99年7 月22日函覆稱：「本院99年
    4 月27日義大醫院字第09900077號函文中記載『可能因病患
    跌倒時臀部直撞坐在地面上，導致子宮內之腫瘤出血。』，
    係意指『可能導致出血之原因很多，而跌倒時臀部直接坐在
    地面，只是其中一種可能性而已』，本院並未認定『病歷所
    載之該次出血，一定就是跌倒時臀部直接坐在地面所致』。
    」、「子宮內膜癌之症狀包含不定時之陰道出血現象，如病
    患之出血現象係發生於98年7 月25日之前，則出血原因即為
    腫瘤本身，但因病患就診時未詳述確切之出血日期，爰此其
    出血現象是否因『98年7 月25日』跌倒時臀部直接坐地所致
    ，或是否可能發生在距離開刀前2 星期，本院無法判定。」
    等語（本院卷第153-154 頁），是以並無證據證明告訴人陰
    道出血係因被告之上開行為所致，自不能為被告不利之認定
    。
  (二)又關於刑之量定，係實體法上賦予法院得為自由裁量之事項
    ，倘其未有逾越法律所規定之範圍，除顯有失出失入等科罰
    與罪責不相當之情形外，應予尊重，不得任意加以指摘，原
    審已就被告犯行之不法內涵相關之一切情狀為謹慎之裁量，
    並無違法或顯然失出失入，亦無何科罰與罪責不相當之瑕疵
    可指，上訴意旨指摘原審法院量刑過輕，為無理由。
  (三)綜上所陳，檢察官循告訴人請求上訴之上訴意旨並無理由，
    應予駁回。
四、惟查被告未曾因故意犯罪而受有期徒刑以上之宣告，有臺灣
    高等法院被告前案紀錄表1 份可稽，因一時失慮而觸犯刑責
    ，事後於本院坦承犯行，深具悔意，並考量本案事發之原由
    ，雖被告迄未與告訴人達成和解，並賠償告訴人之損害，惟
    係因告訴人要求以新臺幣20萬元為賠償，被告認金額過多，
    而未能和解，並非被告無和解之意，又告訴人既已提出刑事
    附帶民事損害賠償請求，告訴人將來亦可由民事判決取得應
    有之賠償，本院認被告經此刑之宣告後，應知警惕而無再犯
    之虞，應暫不執行其刑為當，爰依刑法第74條第1 項第1款
    之規定宣告緩刑2 年，用啟自新。
據上論斷，應依刑事訴訟法第455 條之1 第1 項、第3 項、第36
4 條、第373 條、第368 條，刑法第74條第1 項第1 款，判決如
主文。
本案經檢察官丙○○到庭執行職務。
中    華    民    國    99    年    8     月    18    日
                  刑事第四庭  審判長法  官  洪碩垣
                                    法  官  張  震
                                    法  官  施介元
以上正本證明與原本無異。
不得上訴。
中    華    民    國    99    年    8     月    18    日
                                    書記官  葉玉芬
附錄本判決論罪科刑法條
中華民國刑法第277條
傷害人之身體或健康者，處3 年以下有期徒刑、拘役或1 千元以
下罰金。
犯前項之罪因而致人於死者，處無期徒刑或7 年以上有期徒刑；
致重傷者，處3 年以上10年以下有期徒刑。

司法院資訊處製作；財團法人民間司法改革基金會備份。
